臺灣新北地方法院民事裁定  
111年度抗字第128號
抗  告  人  許晉豪  

相  對  人  陳美玲  
上列當事人間聲請本票裁定事件，抗告人對於本院司法事務官於
民國111年4月22日所為本院111年度司票字第2336號裁定提起抗
告，本院裁定如下：
    主  文
抗告駁回。
抗告程序費用新臺幣壹仟元由抗告人負擔。
    理  由
一、按執票人向本票發票人行使追索權時，得聲請法院裁定後強
    制執行，票據法第123條定有明文。次按本票既載明免除作
    成拒絕證書，則執票人聲請裁定准予強制執行時，自毋庸提
    出已為付款提示之證據。且本票執票人依票據法第123條規
    定向本票發票人行使追索權，聲請法院裁定准予強制執行，
    係屬非訟事件，對於此項聲請所為裁定，僅依非訟事件程序
    ，就本票形式上之要件是否具備予以審查為已足（最高法院
    94年度台抗字第1057號、94年度台抗字第938號、84年度台
    抗字第22號裁定意旨參照）。
二、本件相對人主張其執有抗告人為發票人，如附表所示之本票
    1紙，並免除作成拒絕證書（下稱系爭本票）；又因系爭本
    票未載到期日，故依票據法第120條第2項規定，視為見票即
    付。詎相對人提示後未獲付款，其雖屢為催討，然未蒙置理
    ，為此，依票據法第123條規定聲請裁定許可強制執行等語
    ，並提出系爭本票1紙為證。經原裁定准許強制執行。
三、抗告人不服原裁定，提起抗告，其抗告意旨略以：系爭本票
    發票日為民國102年4月25日，到期日未記載，票面金額為新
    臺幣100萬元，然相對人並未於111年3月20日（誤繕為111年
    3月22日）向抗告人提示而不獲付款，相對人未踐行付款之
    提示，其行使追索權之形式要件未備，依法即不得聲請裁定
    准就本票票款為強制執行，詎原裁定逕依相對人片面主張認
    定相對人已於111年3月20日提示，並未論及相對人舉證已「
    屆期提示後」之證據，率爾為本件本票裁定，於法自屬有悖
    ，應予廢棄等語。惟查，相對人聲請本票裁定所提出之系爭
    本票載明發票人、發票日及金額，已完成本票應記載事項，
    有系爭本票影本1紙（見原審卷第11頁）附卷足佐，揆諸上
    開說明，法院僅得依非訟程序就本票裁定聲請強制執行是否
    符合形式上要件予以審酌，於符合法定形式要件下即應為許
    可強制執行之裁定，是相對人執系爭本票聲請裁定准許強制
    執行，即無不合。又系爭本票既載有「本本票免除作成拒絕
    證書」字樣，相對人於聲請本票准予強制執行裁定時，自毋
    庸提出已為付款提示之證據，僅需主張提示不獲付款即為已
    足，如抗告人主張相對人未為付款之提示，自應由抗告人就
    相對人未提示系爭本票一節負舉證責任。而本件抗告人就相
    對人未為付款提示一節，並未提出具體事證以實其說，自難
    信為真。綜上，抗告人據以指摘原裁定不當，請求廢棄原裁
    定，為無理由，應予駁回。
四、據上論結，本件抗告為無理由，依非訟事件法第46條、第21
    條第2項，民事訴訟法第495條之1第1項、第449條第1項、第
    95條、第78條，裁定如主文。
中　　華　　民　　國　　111 　年　　8 　　月　　5 　　日
                  民事第七庭    法  官  莊哲誠
以上正本係照原本作成。
本裁定不得再抗告。
中　　華　　民　　國　　111 　年　　8 　　月　　5 　　日
                                書記官  尤秋菊
本票附表：                                              111年度抗字第128號       編號 發票日 票面金額 （新臺幣） 到期日 利息起算日 票據號碼 備註 1 102年4月25日 1,000,000元 未載到期日，視為見票即付 111年3月20日 TH0000000